---
title: "¿Existe una correlación entre el estado civil de los estudiantes y su rendimiento académico (media de unidades curriculares aprobadas entre primer y segundo semestre)?"
author: "Fernando Alonso Martín"
date: "2023-03-11"
output: html_document
---

## Cargar librerías

```{r}
library(ggplot2)
library(reshape2)
require(shiny)
```

## Cargar datos

```{r}
data <- read.csv("../data/dataset.csv", header = TRUE, sep = ",")
```

## ¿Existe una correlación entre el estado civil de los estudiantes y su rendimiento académico (media de unidades curriculares aprobadas entre primer y segundo semestre)?

### Cálculo de la media de ud. curriculares aporbadas y de la nota media

```{r}
data$Curricular.units.mean <- (data$Curricular.units.1st.sem..approved. + data$Curricular.units.2nd.sem..approved.) / 2
data$Curricular.mark.mean <- (data$Curricular.units.1st.sem..grade. + data$Curricular.units.1st.sem..grade.) / 2

```

### Cálculo matriz de correlación

```{r}
cor_matrix <- cor(data[c("Curricular.units.mean", "ï..Marital.status", "Gender")], use="pairwise.complete.obs")
colnames(cor_matrix) <- c('Estado Civil', "Media Ud Curriculares Aprobadas", 'Género')
rownames(cor_matrix) <- c('Estado Civil', "Media Ud Curriculares Aprobadas", 'Género')

```

### Cambio de variables numéricas a categóricas

```{r}
data$ï..Marital.status <- factor(data$ï..Marital.status,
                                 levels = c(1, 2, 3, 4, 5, 6),
                                 labels = c("Single", "Married", "Widower", "Divorced", "Facto union", "Legally separated"))

# Cambiar la variable numérica a su significado con respecto al género
data$Gender <- factor(data$Gender, levels = c(0, 1), labels = c("Female", "Male"))

```

### Matriz de correlación

```{r}
ggplot(melt(cor_matrix), aes(x=Var1, y=Var2, fill=value)) +
      geom_tile() +
      scale_fill_gradient2(low="#D3D3D3", mid="#FFFFFF", high="#FFDAB9", midpoint=0) +
      labs(x="Variables", y="Variables", title="Correlación entre variables") +
      theme_minimal() +
      theme(axis.text.x = element_text(angle=90, vjust=0.5, hjust=1),
            plot.title = element_text(hjust = 0.5))
```

### Gráfico de caja para analizar el rendimiento académico según el Estado Civil

```{r}
ggplot(data, aes(x = factor(ï..Marital.status), y = Curricular.units.mean)) + 
      geom_boxplot() +
      ggtitle("Rendimiento Académico según el Estado Civil") +
      ylab("Media de Unidades Curriculares Aprobadas") +
      xlab("Estado Civil") +
      scale_fill_discrete(name = "Estado Civil") +
      theme_minimal() +
      theme(axis.text.x = element_text(angle = 45, hjust = 1))
```

### Gráfico de densidad para analizar el rendimiento académico según el Estado Civil

```{r}
  ggplot(data, aes(x=Curricular.units.mean, fill=ï..Marital.status)) +
    geom_density(alpha=0.5) +
    labs(x="Media de Unidades Curriculares Aprobados", y="Density", fill = "Estado Civil") +
    theme_minimal()
```

## ¿Y si diferenciamos por géneros, se logra apreciar alguna correlación o anomalía?

### Cargar UI de Shiny

```{r}
ui <- fluidPage(
  titlePanel("Análisis del Rendimiento Académico según el Estado Civil y Género"),
  
  sidebarLayout(
    sidebarPanel(
      selectInput("maritalStatus", "Seleccionar estado civil",
                  choices = c("Single", "Married", "Widower", "Divorced", "Facto union", "Legally separated", "Todos")),
      selectInput("gender", "Seleccionar género",
                  choices = c("Male", "Female", "Todos"))
    ),
    
    mainPanel(
      plotOutput("plot6"),
      plotOutput("plot7"),
      plotOutput("plot8"),
      plotOutput("plot9")
    )
  )
)
```

### Cargar Server de Shiny

```{r}
# Server
server <- function(input, output) {
  
  # Función para filtrar los datos según el estado civil y género seleccionados
  filteredData <- reactive({
    if (input$maritalStatus == "Todos" & input$gender == "Todos") {
      return(data)
    } else if (input$maritalStatus == "Todos") {
      return(subset(data, Gender == input$gender))
    } else if (input$gender == "Todos") {
      return(subset(data, ï..Marital.status == input$maritalStatus))
    } else {
      return(subset(data, ï..Marital.status == input$maritalStatus & Gender == input$gender))
    }
  })
  
  # Gráfica de cajas para evaluar el rendimiento académico según el Estado Civil y el Género
  output$plot6 <- renderPlot({
    ggplot(filteredData(), aes(x = factor(ï..Marital.status), y = Curricular.units.mean, fill = factor(Gender))) + 
      geom_boxplot() +
      ggtitle("Rendimiento Académico según el Estado Civil y Género") +
      ylab("Media de Unidades Curriculares Aprobadas") +
      xlab("Estado Civil") +
      scale_fill_discrete(name = "Estado Civil") +
      theme_minimal() +
      theme(axis.text.x = element_text(angle = 45, hjust = 1))
  })
  
  # Gráfica de densidad para evaluar el rendimiento académico según el Estado Civil y el Género
  output$plot7 <- renderPlot({
    ggplot(filteredData(), aes(x=Curricular.units.mean, fill=ï..Marital.status)) +
      geom_density(alpha=0.5) +
      labs(x="Media de Unidades Curriculares Aprobados", y="Density", fill = "Estado Civil") +
      facet_wrap(~Gender, nrow=1) +
      theme_minimal()
  })
  
  # Gráfica de densidad para averiguar la nota media según el Género
  output$plot8 <- renderPlot({
    ggplot(filteredData(), aes(x=Curricular.mark.mean, fill=ï..Marital.status)) +
      geom_density(alpha=0.5) +
      labs(x="Nota Media", y="Density", fill = "Estado Civil") +
      facet_wrap(~Gender, nrow=1) +
      theme_minimal()
  })
  
  # Gráfica de cajas para averiguar la nota media según el Género
  output$plot9 <- renderPlot({
    ggplot(filteredData(), aes(x = factor(ï..Marital.status), y = Curricular.mark.mean, fill = factor(Gender))) + 
      geom_boxplot() +
      ggtitle("Rendimiento Académico según el Estado Civil y Género") +
      ylab("Nota Media") +
      xlab("Estado Civil") +
      scale_fill_discrete(name = "Estado Civil") +
      theme_minimal() +
      theme(axis.text.x = element_text(angle = 45, hjust = 1))
  })
}

```

### Ejecutar el paquete Shiny

```{r}
shinyApp(ui, server)
```
