---
title: "Relación entre necesidades educativas especiales y elección de carreras universitarias"
---

## Load libraries

En primer lugar, se cargan las librerías necesarias para el análisis y visualización de los datos.

```{r}
library(ggplot2)
library(dplyr)
library(ggpubr)
```

## Load data

A continuación, se cargan los datos y se realiza un análisis exploratorio de los mismos.

```{r}
data <- read.csv("../data/dataset.csv")
str(data)
```

## Pre-processing

Para poder trabajar con las columnas "Course" y "Educational.special.needs" es necesario convertirlas a factores.

```{r}
data$Educational.special.needs <- as.factor(data$Educational.special.needs)
data$Course <- as.factor(data$Course)
```

Tras ello, nos quedamos únicamente con los cursos que tienen alumnos con necesidades educativas especiales.

```{r}
data_special_needs <- data[data$Educational.special.needs == 1, ]
courses <- sort(unique(data_special_needs$Course))
data <- data[data$Course %in% courses, ]
```

Para evaluar la complejidad de un curso, se ha decidido utilizar el porcentaje de alumnos que han abandonado dicho curso.

```{r}
data_dropout <- data[data$Target == "Dropout", ]
data_dropout <- data_dropout %>%
       group_by(Course) %>%
       summarise(percentage = n() / nrow(data_dropout))
```

## Data visualization

En la siguiente gráfica se puede observar el número de alumnos con necesidades educativas especiales por curso, así como el porcentaje de alumnos que han abandonado cada curso.

```{r}
p1 <- ggplot(data_special_needs, aes(x = Course)) +
       geom_bar() +
       theme(axis.text.x = element_text(angle = 90, hjust = 1)) +
       labs(
              title = "Nº. de estudiantes con necesidades educativas especiales por curso",
              x = "Cursos",
              y = "Número de estudiantes"
       )

p2 <- ggplot(data_dropout, aes(x = Course, y = percentage)) +
       geom_bar(stat = "identity") +
       theme(axis.text.x = element_text(angle = 90, hjust = 1)) +
       labs(
              title = "Porcentaje de abandono por curso (todos los estudiantes)",
              x = "Cursos",
              y = "Porcentaje de dropout"
       )

ggarrange(p1, p2, ncol = 1, nrow = 2)
```

## Correlation

Para evaluar la relación entre el número de alumnos con necesidades educativas especiales y el porcentaje de alumnos que han abandonado cada curso, se ha calculado el coeficiente de correlación de Pearson.

```{r}
data_special_needs <- data_special_needs %>%
       group_by(Course) %>%
       summarise(number = n())
data_special_needs$Course <- as.numeric(data_special_needs$Course)
```

```{r}
correlation <- cor(data_special_needs$Course, data_dropout$percentage)
correlation
```

## Linear regression

A continuación, se ha realizado una regresión lineal para evaluar la relación entre el número de alumnos con necesidades educativas especiales y el porcentaje de alumnos que han abandonado cada curso.

```{r}
data_special_needs$Course <- as.numeric(data_special_needs$Course)
data <- data_dropout
data$Course <- data_special_needs$Course
```

```{r}
ggplot(data = data, aes(x = Course, y = percentage)) +
       geom_smooth(method = lm, se = TRUE) +
       geom_point() +
       labs(x = "Estudiantes con necesidades especiales", y = "Porcentaje de suspensos") +
       annotate("text",
              x = min(data$Course) + 1, y = max(data$percentage),
              label = paste("R =", round(correlation, 2)), size = 5
       )
```
